臺灣花蓮地方法院刑事判決　　　　　　　100年度易字第162號
公　訴　人　臺灣花蓮地方法院檢察署檢察官
被　　　告　陳承宗
上列被告因竊盜案件，經檢察官提起公訴（100年度偵緝字第62
號），被告於準備程序中就被訴事實為有罪之陳述，經本院合議
庭改依簡式程序審理，判決如下：
    主  文
陳承宗犯踰越安全設備竊盜罪，累犯，處有期徒刑捌月。
    事  實
一、陳承宗有毒品、詐欺、竊盜等前科，於民國95年間因施用毒
    品案件，經本院以95年度訴字第463號判處有期徒刑 8月、5
    月，應執行有期徒刑 1年，嗣經臺灣高等法院花蓮分院以96
    年度上訴字第31號判決駁回上訴確定；復因施用毒品案件，
    經本院以96年度訴字第212號判處有期徒刑 8月、5月，應執
    行有期徒刑11月確定；再因施用毒品案件，經本院以96年度
    訴字第134號判處有期徒刑7月確定；又因施用毒品案件，經
    本院以96年度訴字第459號判處有期徒刑 7月、7月、7月、3
    月，應執行有期徒刑1年8月確定；嗣因詐欺案件，經本院以
    98年度花簡字第34號判處有期徒刑 4月確定，前開數案陸續
    經本院裁定減刑及定應執行刑，於98年12月25日縮短刑期假
    釋出監，假釋期間付保護管束，於99年 7月25日假釋期滿假
    釋未經撤銷，視為執行完畢。
二、詎陳承宗仍不知悔改，於99年10月7日14時 30分許，前往花
    蓮縣花蓮市○○路41號，見 2樓鐵門沒關，竟意圖為自己不
    法之所有，自1樓旁花圃攀爬屬於安全設備之2樓陽台欄杆，
    踰越欄杆進入陽台並進入上揭處所，徒手竊取林志雄所有置
    於該址2樓神明廳內神像上之金牌7面，得手後為林志雄之配
    偶阮氏松察覺，隨即逃離現場，並於同日持上開金牌前往花
    蓮縣花蓮市○○路79之 2號金旺銀樓，售予不知情之銀樓老
    闆陳明見，賣得新臺幣23,797元。嗣為警循線查獲。
三、案經林志雄告訴及花蓮縣警察局花蓮分局報告臺灣花蓮地方
    法院檢察署檢察官偵查起訴。
    理  由
一、本件係經被告陳承宗於準備程序當庭表示認罪，而經本院裁
    定以簡式審判程序加以審理，則依據刑事訴訟法第273條之2
    、同法第159條第2項之規定，不適用傳聞法則有關限制證據
    能力之相關規定，合先敘明。
二、上揭犯罪事實，業經被告於本院審理時坦承不諱（見本院卷
    第 49-52頁），核與證人即告訴人林志雄、證人阮氏松、陳
    明見於警詢及偵訊時之證述相符（見99年度偵字第5534號卷
    ，下稱偵卷，第 6-14、81-83頁），並有金旺銀樓買賣登記
    簿翻拍照片、刑案現場測繪圖各 1份及現場照片15張附卷可
    稽（見偵卷第17、30-32、115-117頁），足認被告自白與事
    實相符。本件事證明確，被告犯行堪予認定。
三、按刑法第321條第1項第2款規定將「門扇」、「牆垣」、「
    其他安全設備」並列，則所謂「門扇」應專指門戶而言，係
    分隔住宅或建築物內外之出入口大門；而所謂「其他安全設
    備」，指門扇、牆垣以外，依社會通常觀念足認為防盜之一
    切設備者，即屬相當。查被告於行竊時，係先攀爬踰越陽台
    欄杆，進入2樓陽台後，再自 2樓鐵門進入行竊，而2樓陽台
    進入屋內之玻璃門，並非分隔建築物內外出入口之大門，屬
    於具有防閑功能之安全設備，另陽台欄杆除具有防止人員自
    陽台跌落外，兼具防止他人輕易進入陽台而侵入屋內之效用
    ，亦具有防閑功能，自屬安全設備。
四、查刑法第321條於100年1月10日修正，於同年1月26日公布，
    並自同年1月28日施行，修正前之法定刑原為 「6月以上、5
    年以下有期徒刑」，修正後變更為「6月以上、5年以下有期
    徒刑，得併科新臺幣10萬元以下罰金」，且修正前第 321條
    第 1款係規定「一、於夜間侵入住宅或有人居住之建築物、
    船艦或隱匿其內而犯之者」，修正後變更為「一、侵入住宅
    或有人居住之建築物、船艦或隱匿其內而犯之者」。本件被
    告竊盜之犯行若適用舊法，係構成刑法第321條第1項第 2款
    之罪，且無從併科罰金，若適用新法，則構成刑法第 321條
    第1項第1款及第 2款之罪，且可併科罰金，顯見適用舊法較
    有利於被告，依刑法第2條第1項前段規定，應適用修正前之
    刑法第321條論處。
五、核被告所為，係犯修正前刑法第321條第1項第 2款之踰越安
    全設備竊盜罪，其踰越安全設備後復入室行竊，即屬侵入住
    宅及附連圍繞之土地，已結合於所犯加重竊盜之罪質中，無
    更行構成侵入住宅罪之理（司法院（73）廳刑一字第 603號
    函、最高法院27年上字第1887號判例意旨參照）。公訴意旨
    認被告所犯為刑法第306條第1項之侵入住宅罪及同法第 320
    條第 1項之普通竊盜罪，雖有未洽，惟其基本社會事實同一
    ，起訴法條應予變更（已當庭告知被告所犯法條）。查被告
    曾有如事實欄所載之前科素行及執行紀錄，有臺灣高等法院
    被告前案紀錄表附卷可佐，其於受徒刑之執行完畢後， 5年
    以內故意再犯本件有期徒刑以上之罪，為累犯，應依刑法第
    47 條第1項規定加重其刑。爰審酌被告不思正途獲取財物，
    為施用毒品而竊取財物之犯罪目的，行為之手段，所竊取物
    品之價值，及被告犯後坦承犯行，態度尚可，但未賠償告訴
    人損失等一切情狀，量處如主文所示之刑，以示懲儆。
據上論斷，應依刑事訴訟法第273條之1第1項、299條第 1項前段
、第300條，刑法第2條第1項前段、第321條第1項第2款（修正前
）、第47條第1項，判決如主文。
本案經檢察官林英正到庭執行職務。
中    華    民    國   100    年    4     月    28    日
                  刑事第三庭    法  官   吳育汝
以上正本證明與原本無異。
如不服本判決應於收受送達後10日內向本院提出上訴書狀，並應
敘述具體理由。其未敘述上訴理由者，應於上訴期間屆滿後20日
內向本院補提理由書(均須按他造當事人之人數附繕本)「切勿逕
送上級法院」。告訴人或被害人如對於本判決不服者，應具備理
由請求檢察官上訴，其上訴期間之計算係以檢察官收受判決正本
之日期為準。
中    華    民    國   100    年    4     月    28    日
                                書記官
附錄論罪科刑法條：
刑法第321條第1項第2款（修正前）：
犯竊盜罪而有下列情形之一者，處6月以上、5年以下有期徒刑：
二、毀越門扇、牆垣或其他安全設備而犯之者。